= Protokoll Gruppe 21

Treffen am 27.10.2025

Ort:      APB E009 +
Beginn:   10:00 Uhr +
Ende:     11:00 Uhr

__Schriftführer:__
Haakon Frank

*Nächstes Treffen:* +
03.11.2025, 10:00 Uhr, APB-Foyer

__Teilnehmer:__

- Vanessa Sehring (Scrum Master)
- Zoe Maass 
- Laran Wolf
- Alexandra Reinhold
- Haakon Frank (Protokollant)
- Yue Wu (Online)
- Adrian Scholze (Tutor)

== Bemerkungen
Verwarnungen, besondere Vorfälle, Organisatorisches, wichtige getroffene Entscheidungen
- Dokumentationsbranch erstellt
- Yue keine Teinahme am Pflichtenheft
- Abgabe Pflichtenheft und Videoshop bis 31.10. 23:59



== Aktueller Stand
=== Erste Diagramme im Pflichtenheft
    - UseCase Diagramm größer machen(Anschaulichkeit + Inhalt)
    - Sequenzdiagramme überarbeiten
    

=== Fragenkatalog (Fragen siehe extra Dokument)
    - Browser: Alle gängigen
    - Stakeholder: Angestellte aufteilen(Verkäufer, Planer etc.), Kunde=Manager und auf dem Festival tätig
    - Visualisierung: 2D Übersicht (Woist der Breich? Ist der Bereich gesperrt?)
    - Angebote einholen: Kontaktaufnahme nicht teil. Angebote in der software
    - Spielplan: essentieller Bestandteil, Zeit wird Individuell festgelegt
    - Wirtschaftsdaten visualisierung als Graph: Rot oder grüner Text, Graph Optional
    - Tickets Barcode/NUmmer: egal
    - Verkauf: Ticketverkäufer muss Tickets nur ausdrucken können, Tickets sollen allgemeine Infos enthalten
    - Personalverwaltung: Planungsabteilung für aufgaben ohne menschlichen Kontakt und erstellen Logins für Festivalmitarbeiter, Manager für menschlichen Kontakt zuständig und erstellt login für Planer, Manager kann alles übernehmen/aushelfen
    - Terminal aussehen: jeder soll nur das sehen, worauf er zugriff hat, Manager alles
    - Nachrrichten einsehen: Nachrichtensystem sind eher Mitteilungen 
    - Bühnen: Bühnen werden immer neu gemietet
    - Kontakt: Messenger, alles für alle Sichtbar
    - Kartenpreis festlegen: Planer legt Preis fest

=== Videoshop
a. Vanessa: Bug bei mehr Bestellen, als da + Anzeige, wie viele bereits im Warenkorb: Hauptteil fertig
b. Zoe:Rabattcodes: Teile implementiert, Probleme beim Zusammenspiel
c. Yue: Such+/Filterfunktion : Frontend ist was da (Backend?)
d. Haakon: Nutzer sieht seine Bestellungen (Fehlt), Benutzername doppelt Bugfix (Fertig)
e. Laran: Löschen für Warenkorb (teilweise) + Stückzahl verändern (Fertig)
f. Alexandra: Altersbegrenzunge für Filme und Abfrage beim Registrieren
und Kaufen (Fertig)


== Planung des nächsten Sprints
*Issue referenziert die Issue ID von GitHub*

- bisheriges Pflichtenheft Überarbeiten
- Pflichtenheft bis 9 ergänzen
- Videoshop fertig machen


