= Protokoll Gruppe 21

Treffen am 24.11.2025

Ort:      APB/E009
Beginn:   10:05 Uhr
Ende:     11:07 Uhr

__Schriftführer:__ Alexandra Reinhold

*Nächstes Treffen:* +
01.12.2025, 10:00 Uhr, APB/E009

__Teilnehmer:__ 

- Vanessa Sehring (Scrum Master)
- Zoe Maass
- Laran Wolf 
- Alexandra Reinhold  (Protokollant)
- Haakon Frank (online)
- Yue Wu (online)
- Adrian Scholze (Tutor)

== Bemerkungen
Verwarnungen, besondere Vorfälle, Organisatorisches, wichtige getroffene Entscheidungen

- Zwischenpräsentation für Dienstag 2. DS den 02.12.2025
- wenn man am 2.12. nicht anwesend sein kann, dann muss man an der Abschlusspräsentation teilnehmen
- Design-Entscheidungen, Komponentenaufteilung, Aufgabenstellung erklären
- Anwendungsprototyp präsentieren mit Rollenspiel
- Anwendungsdaten hinzufügen
- 10 min Diskussion im Anschluss
- ZEITEINHALTUNG ÜBERAUS WICHTIG (geht bei der Bewertung der Präsentation zu 1/4 ein!!!)
- Problem mit Haakon - Yue Branch (Cl Build)
- gerne in den Lernraum gehen
- Abgabe am 28.11. Mitternacht mit Entwicklerdoku
- 50% Testabdeckung
- vollständige Dokumentation


== Retrospektive des letzten Sprints
*Issue referenziert die Issue ID von GitHub*
// Wie ist der Status der im letzten Sprint erstellten Issues/veteilten Aufgaben?
siehe git alles von in review fertig

// See http://asciidoctor.org/docs/user-manual/=tables
[option="headers"]
|===
|Issue |Aufgabe |Status |Bemerkung
|#42     | Pflichtenheft: 10. GUI Prototyp | In Progress | wurde so von Adrian abgenommen, muss noch in das Pflichtenheft eingefügt werden
|#22     | Zeitmanagement Künstler | In Review | cascade sollte angeschaut werden


|===


== Aktueller Stand
Anmerkungen und Kritik zum aktuellen Stand der Software, den Diagrammen und den
Dokumenten.

- GUI wird gegengecheckt von Adrian
- Festival und Location Klassendiagramm muss überarbeitet werden
- Yue sollte aufpassen auf welchen Branches sie arbeitet und mehr mit der Gruppe kommunizieren
- nichts in den obersten Ordnern des Repos schreiben
- aktuellen Stände der Gruppen in der dazugehörigen Datei bei Opal
- neuer Branch für Haakon - Yue Gruppe, um Fehler zu beseitigen
- Login für interne und externe Mitarbeiter
- externe Mitarbeiter sollten ihr Konto nur für ihre Festivals bekommen
- interne Mitarbeiter können mt ihr Konto festivalübergreifend agieren (im Gegensatz zu externe)

- Techniker rausnehmen, bei Artist Lohn umändern
- Prototyp: "schwares Brett" für Mitteilungen, Screenshots einfügen


== Planung des nächsten Sprints
*Issue referenziert die Issue ID von GitHub*
siehe Github

// See http://asciidoctor.org/docs/user-manual/=tables
[option="headers"]
|===
|Issue |Titel |Beschreibung |Verantwortlicher |Status
|#54 | Überarbeitung Personal und Künstler | neuer Wissensstand aus der Konsultation nutzen für das Refactoring des aktuellen Codes | Alexandra | Ready
|#29 | Zuteilung von Mitarbeiter auf Festivals | Mitarbeiter sollten auf Festivals zugeteilt werden können | Alexandra | Ready
|===
