= Protokoll Gruppe 21

Treffen am 03.11.2025

Ort:      Ort des Treffens +
Beginn:   10:00 Uhr +
Ende:     11:07 Uhr

__Schriftführer:__Alexandra

*Nächstes Treffen:* +
10.11.2025, 10:00 Uhr, APB/009

__Teilnehmer:__
- Vanessa Sehring (Scrum Master)
- Zoe Maass
- Laran Wolf (Online)
- Alexandra Reinhold
- Haakon Frank (Online)
- Yue Wu
- Adrian Scholze (Tutor)

== Bemerkungen
- Anmeldung auf selma nicht vergessen! 
- Präsentation der Videoshop-Funktionalität 
- Yue sollte sich eher für Aufgaben melden 
- bbb link ist permanent!
- Komponenten überdenken (modularer, keine stark austauschbaren Komponenten)
- Gäste-Terminal muss in den Diagrammen einheitlich gestaltet werden.
- Bühnenbelegung anders einbringen
- Rechtschreibung überarbeiten (siehe Fehler aus dem aktuellen Dokument von Adrian)
- Unauthenticated User (Gast) nicht ganz als Komponente
- Manager und Festivalleiter trennen
- Login aufteilen im Use-Case-Diagramm
- Pfeile im Use-Case-Diagramm sind unübersichtlich
- CRUD muss bei Funktionalen Anforderungen hinzugefügt werden!
- Ticketverkaufsstart und Ende der Planung muss klarer herauskommen
- Konto rausnehmen aus dem Sequenzdiagramm der Ticketkontrolle
- Bereich umbennnen bei Sequenzdiagramm zu Bereichsplanung
- 14. 11. ist Meilenstein Basisfunktionalitäten


== Aktueller Stand
- Pflichtenheft Aufgabenverteilung mitgeteilt
- documentation branch wurde gemerged
- Meilenstein bestanden c:



== Aufgaben für nächste Woche
- Product Backlog weiter ausarbeiten
- Beschreibung ändern bei 3. im Pflichtenheft (eigene Worte)
- Klammern (wie bei 4.) im Pflichtenheft entfernen
- genaue Version des Browsers festlegen
- Priorität überdenken
- bei der Top-Level-Architektur Lager einsehen nach Catering, da Catering das Bestandslager hat?
- Use-Case-Diagramm anpassen
- jedes Pair ein bis zwei Features
- Die grundlegenden Entitäten müssen anlegbar sein.
- Funktionale Anforderungen und Klassendiagramm des Features hinzufügen
- Akzeptanztest schreiben
- GUI weniger wichtig
- Issues nutzen mit Projects



