= Protokoll Gruppe 21

Treffen am 20.10.2025

Ort:      APB/E006
Beginn:   10:00 Uhr 
Ende:     10:55 Uhr

__Schriftführer:__ 
Zoe Maass

*Nächstes Treffen:* +<<
27.10.2025, 10:00 Uhr, APB-Foyer

__Teilnehmer:__
- Vanessa Sehring (Scrum Master)
- Zoe Maass (Protokollant)
- Laran Wolf
- Alexandra Reinhold
- Haakon Frank
- Yue Wu
- Adrian Scholze (Tutor)

== Bemerkungen
Verwarnungen, besondere Vorfälle, Organisatorisches, wichtige getroffene Entscheidungen
- astah UML benutzen
- IDEs variieren
- Pair Programming Teams aufgeteilt (Zoe & Vanessa, Laran & Alex, Yue & Haakon)

== Aktueller Stand
Anmerkungen und Kritik zum aktuellen Stand der Software, den Diagrammen und den
Dokumenten.
- alle haben ihre guestbook erweiterung vorgestellt
  - Vanessa: Emailfeld mit theoretischer Reggex validierung, Email mit Regenbogenübergang
  - Alex: Profilbilder, Reaktions und Email hinzugefügt
  - Laran: Font geändert, Schatten unter Cards hinzugefügt, Profession feld hinzugefügt
  - Yue: Einträge können vom festgelegten Admin gelöscht werden
  - Haakon: /

== Planung des nächsten Sprints
- Videoshop Erweitern:
  - Rabattcodes (Zoe)
  - Bug beim Bestellen (wenn man mehr kauft als da ist), Anzahl im Warenkorb anzeigen (Vanessa)
  - Löschen von Warenkorb, Stückzahl verändern (Laran)
  - Altersbegrenzung beim Registrieren und beim Kauf prüfen (Alex)
  - Bestellungsübersicht user + Benutzername doppelt Bugfix (Haakon)
  - Such und Filterfunktion (Yue)
- Pflichtenheft für Festivalmanagement beginnen 
  - Anforderungen erfassen/diskutieren
  - Stakeholder
  - Use Case Diagramm V1 + Beschreibung
- Fragenkatalog entwickeln
